臺灣新北地方法院民事裁定
                                       111年度補字第38號
原      告  聯邦商業銀行股份有限公司


法定代理人  林鴻聯  


上列原告與被告陶靜等人間請求撤銷信託行為事件，本院裁定如
下：
    主  文
原告應於本裁定送達後七日內補正下列事項，逾期未補正，即駁
回其訴：
一、補提坐落新北市○○區○○段00地號及56-1地號土地登記第一類
    謄本及新北市○○區○○段0000○號建物登記第一類謄本。
二、補正起訴狀上被告廖○○之真正姓名及住所或居所，並提出被
    告陶靜及廖○○之最新戶籍謄本(記事欄勿省略)。
三、補繳第一審裁判費新臺幣104,576元。    
　　理  由
一、按當事人書狀，應記載當事人姓名及住所或居所，民事訴訟
    法第116 條第1 項第1 款前段定有明文。次按原告之訴有起
    訴不合程式或不備其他要件之情形者，依其情形可以補正，
    經審判長定期間命其補正而不補正者，法院應以裁定駁回之
    ，民事訴訟法第249 條第1 項第6 款亦有明文。又按提起民
    事訴訟，應依民事訴訟法第1 編第3 章第1 節、第2 節之規
    定繳納裁判費，此亦為起訴必須具備之程式。另按訴訟標的
    之價額，由法院核定。核定訴訟標的之價額，以起訴時之交
    易價額為準；無交易價額者，以原告就訴訟標的所有之利益
    為準，民事訴訟法第77條之1 第1 項、第2 項分別定有明文
    。又債權人行使撤銷權之目的，在使其債權獲得清償，故應
    以債權人因撤銷權之行使所受利益為準，原則上以債權人主
    張之債權額，計算其訴訟標的價額，但被撤銷法律行為標的
    之價額低於債權人主張之債權額時，則以該被撤銷法律行為
    標的之價額計算。
二、查本件原告起訴未於起訴狀記載被告廖○○之真正姓名，而觀
    諸原告所提之新北市○○區○○段00地號及56-1地號土地登記第
    二類謄本及新北市○○區○○段0000○號(下合稱系爭不動產)之
    建物登記第二類謄本，其上並未完全記載被告廖○○之真正姓
    名，致本院無從特定當事人為何人，亦無法送達文書，依前
    揭說明，自有訴訟要件之欠缺而應補正。又原告得持本裁定
    向地政機關申請系爭不動產之土地及建物登記第一類謄本，
    並依據前述登記謄本所載所有權人之姓名及身分證統一編號
    ，向戶政事務所申請被告之最新戶籍謄本(記事欄勿省略)，
    以補正被告廖○○之真正姓名及住所或居所。
三、另原告起訴未據繳納裁判費，查其係依信託法第6 條第1 項
    及類推適用民法第244條第4項規定，起訴聲明為：㈠請求判
    決被告陶靜與被告廖○○間系爭不動產，即門牌號碼：新北市
    ○○區○○路○段000號11樓，於民國110年7月7日以信託為原因
    之債權行為及於110年7月9日之所有權移轉登記之物權行為
    應予撤銷。㈡被告廖○○應將前項不動產以信託為原因所為之
    所有權移轉登記予以塗銷，並回復登記所有權為被告陶靜所
    有。本件原告主張其對被告陶靜之債權金額（本金）為新臺
    幣（下同）10,517,277元；關於系爭不動產，經本院依職權
    查詢內政部不動產交易實價查詢服務網，110年10月最新鄰
    近同為集合住宅之交易價格約每平方公尺141,395元，而系
    爭不動產中建物面積為176.68平方公尺（計算式：層次面積
    154.73㎡＋陽台18.82㎡＋雨遮3.13㎡＝176.68㎡），有建物登記第
    二類謄本可查，則系爭不動產之交易價額約24,981,669元（
    計算式：141,395元/㎡×176.68㎡＝24,981,669元，小數點以下
    四捨五入）。依上開規定及說明，本件應依原告主張之債權
    額10,517,277元計算其訴訟標的價額，是本件訴訟標的價額
    核定為10,517,277元，應徵收第一審裁判費104,576元。茲
    限原告於收受本裁定送達後7日內補正如主文所示事項，逾
    期未補正，即駁回其訴。
四、爰裁定如主文。
中　　華　　民　　國　　111 　年　 　2　　月　　14　　日
                  民事第四庭  法  官  許品逸
以上正本係照原本作成。
如不服本裁定關於核定訴訟標的價額部分，應於送達後10日內向
本院提出抗告狀，並繳納抗告費新臺幣1,000元；關於命補繳裁
判費部分，不得抗告。
中　　華　　民　　國　　111 　年　　2 　　月　　16　　日
                              書記官   許丞儀